臺灣高等法院臺中分院刑事判決
110年度金上訴字第547號
上  訴  人  
即  被  告  蔡仁欽


上列上訴人即被告因加重詐欺等案件，不服臺灣臺中地方法院10
9年度金訴字第395號中華民國109年12月29日第一審刑事判決（
起訴案號：臺灣臺中地方檢察署109年度偵字第18273號、109年
度偵字第23727號），提起上訴，本院判決如下：
    主  文
上訴駁回。
    事  實
一、蔡仁欽明知綽號「水手」之吳昊銓、綽號「阿砲」之陳信豪
    、綽號「鴨子」之蘇信維等人所屬之詐欺集團（下稱本案詐
    欺集團），乃以實施詐術為手段，所組成具有持續性、牟利
    性之有結構性的犯罪組織，竟仍基於參與犯罪組織之犯意，
    經由「陳信豪」之介紹，於民國109 年4月16日，加入本案
    詐欺集團，擔任該集團中駕車搭載車手前往領取人頭帳戶與
    持人頭帳戶提款卡提領受騙民眾款項之工作，約定可取得提
    領款項之3%，作為報酬。蔡仁欽因而與吳昊銓、陳信豪、蘇
    信雄、田岳文為下列犯行：
　㈠蔡仁欽與吳昊銓、陳信豪、蘇信雄、田岳文，以及本案詐欺
    集團其他姓名年籍均不詳之成年成員，共同基於意圖為自己
    不法所有，三人以上以網際網路對公眾散布而詐欺取財之犯
    意聯絡，由本案詐欺集團某姓名年籍均不詳之成員，透過網
    路刊登虛偽不實之借貸廣告，待蔡汶庭因瀏覽該則廣告，而
    於109年4月14日19時45分許，與本案詐欺集團某姓名年籍均
    不詳而LINE暱稱「莊榆君」之成員聯繫時，經「莊榆君」透
    過通訊軟體，向蔡汶庭佯稱：蔡汶庭必需提供金融機構帳戶
    之存摺、提款卡與密碼，以及該帳戶之網路銀行之帳號密碼
    ，始會同意放款云云，致使蔡汶庭誤信為真，而陷於錯誤，
    於同日在臺南市○○區○○路0○0號「全家便利商店仁德鼎安門
    市」，將其申辦如附表所示之金融機構帳戶之存摺與提款卡
    （含密碼），寄送至臺中市○○區○○路000號「全家便利商店
    大里西湖門市」，再由蔡仁欽於同年4月17日上午10時許，
    駕駛其向不知情友人黃上豪借用車號000-0000號自用小客車
    ，搭載田岳文至「全家便利商店大里西湖門市」，由田岳文
    下車領取蔡汶庭受騙交付如附表所示之銀行存摺與提款卡得
    逞。
　㈡蔡仁欽與吳昊銓、陳信豪、蘇信雄、田岳文，以及本案詐欺
    集團其他姓名年籍均不詳之成年成員，共同基於意圖為自己
    不法所有，三人以上犯詐欺取財，以及掩飾、隱匿特定犯罪
    所得去向、所在之犯意聯絡，由本案詐欺集團某姓名年籍均
    不詳之成員假冒賣鞋子的網路賣家名義，於109年4月17日17
    時51分許，與撥打電話向朱家宏佯稱：因不小心將朱家宏列
    入團購名單，請與銀行聯繫取消云云，再由另一名成員假冒
    「台新銀行客服人員」名義，撥打電話向朱家宏佯稱：因提
    款卡上的晶片有朱家宏的個人資料，請查詢餘額後，請依指
    示操作自動櫃員機取消云云，致使朱家宏陷於錯誤，依指示
    操作自動櫃員機，而將其帳戶內存款新臺幣（下同）3萬元
    、3萬元，轉帳至附表編號2所示之銀行帳戶內，形成金流斷
    點，發揮去化該等款項與本案加重詐欺犯罪間之聯結，而掩
    飾、隱匿此部分詐欺犯罪所得之去向及所在。再由蔡仁欽依
    本案詐欺集團不詳成員的指示，駕駛車號000-0000號自用小
    客車搭載田岳文至臺中市○區○○路○段00號「華南商業銀行南
    台中分行」，由田岳文在車內將附表編號2所示銀行帳戶提
    款卡交付予蔡仁欽，蔡仁欽再持附表編號2所示銀行帳戶之
    提款卡，於同日20時40分至41分許（起訴書誤載為同日20時
    29分、原判決誤載為同日20時39分），操作設於「華南商業
    銀行南台中分行」自動櫃員機，提領朱家宏受騙轉帳至附表
    編號2所示銀行帳戶內的款項2萬元、2萬元，蔡仁欽事後並
    依本案詐欺集團成員的指示，於同日21時許，將其提領所得
    詐騙款項，攜至臺中市○○路○○○○○○○○○○號「阿砲」的陳信豪
    ，並收受陳信豪交付的報酬1,200元。
二、案經蔡汶庭、朱家宏訴由臺中市政府警察局霧峰分局、第三
    分局報告臺灣臺中地方檢察署檢察官偵查起訴。
    理  由
一、證據能力：
  ㈠以下援引上訴人即被告蔡仁欽之自白，因非出於強暴、脅迫
    、利誘、詐欺、疲勞訊問或其他不正方法所取得，且被告亦
    未爭執其陳述之任意性，又有其他事證足以補強被告之自白
    確屬真實可信，依刑事訴訟法第156 條第1 項之規定，應有
    證據能力。
  ㈡按被告以外之人（包括證人、鑑定人、告訴人、被害人及共
    同被告等）於審判外之陳述，雖不符刑事訴訟法第159 條之
    1 至之4 等四條之規定，然經當事人於審判程序同意作為證
    據，法院審酌該言詞陳述或書面陳述作成時之情況，認為適
    當者，亦得為證據；當事人、代理人或辯護人於法院調查證
    據時，知有刑事訴訟法第159 條第1 項不得為證據之情形，
    而未於言詞辯論終結前聲明異議者，視為有前項之同意，同
    法第159 條之5 定有明文。立法意旨在於傳聞證據未經當事
    人之反對詰問予以核實，原則上先予排除。惟若當事人已放
    棄反對詰問權，於審判程序中表明同意該等傳聞證據可作為
    證據；或於言詞辯論終結前未聲明異議，基於尊重當事人對
    傳聞證據之處分權，及證據資料愈豐富，愈有助於真實發見
    之理念，且強化言詞辯論主義，使訴訟程序得以順暢進行，
    上開傳聞證據應均具有證據能力，不以未具備刑事訴訟法第
    159 條之1 至第159 條之4 所定情形為限（最高法院104 年
    度第3 次刑事庭會議決議參照）。查本件以下所引用之被告
    以外之人於審判外之供述證據，因被告於本院準備程序表示
    ：同意有證據能力等語（見本院卷第69頁至第72頁），且於
    審判期日，未曾聲明異議（見本院卷第117 頁至第119頁）
    ，本院審酌上開供述證據資料製作時之情況，並無不當取供
    及證明力明顯過低之瑕疵，認以之作為證據應屬適當，揆諸
    前開規定，應認均具證據能力。
  ㈢至於本院以下援引之其餘非供述證據資料，因與犯罪事實具
    有關聯性，且為執法人員依法所取得，並無不得作為證據之
    事由，且檢察官與被告於本院審理期間對該等資料之證據能
    力，亦均未爭執，且其中關於刑事訴訟法第164 條第2 項規
    定，證物如為文書部分，係屬證物範圍。該等可為證據之文
    書，已經依法踐行調查證據之程序，即提示或告以要旨，自
    具有證據能力。
  ㈣復按組織犯罪防制條例第12條第1 項中段規定：「訊問證人
    之筆錄，以在檢察官或法官面前作成，並經踐行刑事訴訟法
    所定訊問證人之程序者為限，始得採為證據。」本案關於證
    人即告訴人蔡汶庭、朱家宏，以及共犯田岳文之警詢筆錄，
    既均非在檢察官或法官面前作成，依上述規定，自不均得作
    為認定被告涉犯組織犯罪防制條例罪名之事證，是本院下述
    所引上開證人警詢筆錄僅於被告所犯加重詐欺取財、洗錢部
    分具證據能力，於認定被告違反組織犯罪防制條例罪名時則
    無證據能力，應予釐清說明。
二、認定犯罪事實所憑證據與理由：
  ㈠訊據被告對於上揭參與犯罪組織、加重詐欺取財與洗錢等犯
    行，於警詢、偵查、原審及本院審理中，均坦承不諱（見10
    9年度偵字第18273號卷第41頁至第44頁、第147頁至第152頁
    、109年度偵字第23727號卷第19頁至第31頁、原審卷第149
    頁、第162頁至第164頁、本院卷第68頁、第122頁），並有
    並有網購/店到店線上查件之貨件明細1份（109年度偵字第1
    8273號卷第55頁)、監視器翻拍照片4張（109年度偵字第182
    73號卷第57頁至第59頁）、告訴人蔡汶庭所提出之臺南市政
    府警察局歸仁分局德南派出所陳報單(109年度偵字第18273
    號卷第61頁)、受理各類案件紀錄表(109年度偵字第18273號
    卷第63頁)、內政部警政署反詐騙諮詢專線紀錄表(109年度
    偵字第18273號卷第65頁)、LINE通訊軟體對話擷圖90張(109
    年度偵字第18273號卷第67頁至第89頁)、交易明細9張(109
    年度偵字第18273號卷第90頁至第92頁)、受理刑事案件報案
    三聯單（109年度偵字第18273號卷第93頁）、車輛詳細資料
    報表（109年度偵字第18273號卷第115頁）、台新國際商業
    銀行109年8月12日台新作文字第10916748號函暨帳號000000
    00000000帳戶開戶資料及交易明細（109年度偵字第18273號
    卷第135頁至第141頁）各1份，以及告訴人朱家宏所提供之A
    TM匯款明細2份(109年度偵字第23727號卷第47頁)、臺北市
    政府警察局松山分局中崙派出所受理刑事案件報案三聯單(1
    09年度偵字第23727號卷第51頁)、內政部警政署反詐騙諮詢
    專線紀錄表(109年度偵字第23727號卷第53頁)、受理詐騙帳
    戶通報警示簡便格式表(109年度偵字第23727號卷第59頁)、
    監視器翻拍照片19張(109年度偵字第23727號卷第61頁至第7
    9頁)等資料附卷可稽，足認被告前揭自白核與事實相符。
  ㈡另被告所犯上揭加重詐欺取財與洗錢犯行，尚有共犯即田岳
    文之供述（見109年度偵字第18273號卷第33頁至第36頁、第
    157頁至第160頁、109年度偵字第26576號卷第23頁至第33頁
    ），以及證人即告訴人蔡汶庭、朱家宏於警詢之指訴（見10
    9年度偵字第18273號卷第47頁至第51頁、109年度偵字第237
    27號卷第39頁至第45 頁），可資補強。
　㈢綜上所述，本案事證明確，被告上揭參與犯罪組織、共同犯
    加重詐欺取財、洗錢等犯行，均堪認定，應依法論科。
三、論罪科刑：
  ㈠按洗錢防制法於第2條明定洗錢行為之態樣，並於第14 條、
    第15條規定其罰則，俾防範犯罪行為人藉製造資金流動軌跡
    斷點之手段，去化不法利得與犯罪間之聯結，漂白不法利得
    。洗錢行為旨在掩飾、隱匿犯罪及因而獲取之財產利益，自
    係以犯罪之不法所得為標的，雖須先獲取犯罪不法利得，然
    後始有洗錢可言，惟財產犯罪行為人利用人頭帳戶收取犯罪
    所得之情形，於被害人將款項匯入人頭帳戶之際，非但財產
    犯罪於焉完成，並因該款項進入形式上與犯罪行為人毫無關
    聯之人頭帳戶，以致於自資金移動軌跡觀之，難以查知係該
    犯罪之不法所得，即已形成金流斷點，發揮去化其與前置犯
    罪間聯結之作用，而此不啻為洗錢防制法，為實現其防阻不
    法利得誘發、滋養犯罪之規範目的，所處罰之洗錢行為。從
    而利用人頭帳戶獲取犯罪所得，於款項匯入人頭帳戶之際，
    非但完成侵害被害人個人財產法益之詐欺取財行為，同時並
    完成侵害上開國家社會法益之洗錢行為，造成詐欺取財行為
    最後階段與洗錢行為二者局部重合，二罪侵害之法益不同，
    偏論其一，均為評價不足，自應依一行為觸犯數罪名之想像
    競合犯，從一重處斷（最高法院109年度臺上字第1269號刑
    事判決意旨參照）。
　㈡依被告供述以及共犯田岳文、告訴人蔡汶庭、朱家宏之陳述
    情節，可知本案詐欺集團成員，除擔任司機與車手的被告外
    ，尚有負責以通訊軟體聯繫被告之不詳成員、受領被告提領
    轉交詐欺贓款之陳信豪，以及向告訴人蔡汶庭、朱家宏等2 
    人施用詐術之機房成員，被告亦曾表示：「（問：你們這個
    詐欺集團就你所知的成員人數有多少人或至少有多少人以上
    ？）答：至少六個人以上」等語（見109年度偵字第18273號
    卷第150頁），足認被告加入之本案詐欺集團，其集團成員
    顯有3 人以上，且集團具有內部分工結構，並係以獲取犯罪
    不法利益為目的而具有牟利性，犯罪行為並持續相當的時間
    而具有持續性，自屬3 人以上以實施詐術為手段所組成具有
    持續性及牟利性之有結構性組織。又刑法第339 條之4 第1 
    項之加重詐欺取財罪，法定本刑為1 年以上7 年以下有期徒
    刑之罪，屬洗錢防制法第3 條第1 款所規定之特定犯罪。核
    被告所為，就「犯罪事實」欄㈠部分，係犯組織犯罪防制條
    例第3 條第1 項後段之參與犯罪組織罪、刑法第339條之4第
    1項第2款、第3款之三人以上共同以網際網路對公眾散布犯
    詐欺取財罪。就「犯罪事實」欄㈡部分，係犯刑法第339 條
    之4 第1 項第2 款之三人以上共同詐欺取財罪、洗錢防制法
    第14條第1 項之一般洗錢罪。
  ㈢告訴人朱家宏基於單一受詐騙事由而接連操作自動櫃員機而
    轉帳3萬元、3萬元至附表編號2所示帳戶內，應係基於同一
    犯意及利用同一機會所為，各行為之獨立性極為薄弱，難以
    強行分開，應為數個舉動之接續施行，屬接續犯，而論以一
    罪。被告就「犯罪事實」欄㈡所示之加重詐欺與洗錢犯行，
    對同一告訴人即朱家宏遭詐欺後，雖有分多次提領情形，然
    係於密接之時、地為之，且侵害同一財產法益，為數個舉動
    之接續施行，亦為接續犯。
  ㈣被告就「犯罪事實」欄㈠至㈡所示之加重詐欺取財犯行，與「
    犯罪事實」欄㈡所示之與洗錢犯行，與吳昊銓、陳信豪、蘇
    信雄、田岳文，以及本案詐欺集團其他姓名年籍均不詳之成
    年成員，均具有犯意聯絡與行為分擔，應論以共同正犯。
  ㈤按行為人於參與犯罪組織之繼續中，先後加重詐欺數人財物
    ，因行為人僅為一參與組織行為，侵害一社會法益，應僅就
    首次犯行論以參與犯罪組織罪及加重詐欺罪之想像競合犯，
    而其後之犯行，乃為其參與組織之繼續行為，為避免重複評
    價，當無從將一參與犯罪組織行為割裂再另論一參與犯罪組
    織罪，而與其後所犯加重詐欺罪從一重論處之餘地（最高法
    院108 年度臺上字第783 號刑事判決意旨參照）。被告自參
    與本案詐欺集團所犯之參與犯罪組織罪，與其後來所實施如
    「犯罪事實」欄㈠所載之首次加重詐欺取財行為，具有局部
    之同一性，得認與一行為觸犯數罪名之要件相符，應依想像
    競合犯之規定，從一重之加重詐欺取財罪處斷。而被告與本
    案詐欺集團其他成員所為如「犯罪事實」欄㈡所示之加重詐
    欺與洗錢之犯行，二行為間亦具有局部之同一性，亦屬一行
    為同時觸犯數罪名，為想像競合犯，應依刑法第55條規定，
    從一重之加重詐欺取財罪處斷。
  ㈥被告所犯如「犯罪事實」欄㈠至㈡所示之加重詐欺取財等2 罪
    ，犯意個別，應予分論併罰。
  ㈦被告主張其僅擔任本案詐欺集團的收水工作，並非向告訴人
    蔡汶庭、朱家宏施用詐術之人，惡性尚非重大，請依刑法第
    59條規定酌減其刑，使被告有機會盡快回歸正常社會生活並
    努力工作等語（見本院卷第23頁）。然刑法第59條所規定之
    酌量減輕其刑，係裁判上之減輕，必以犯罪之情狀可憫恕，
    認為宣告法定最低度之刑，猶嫌過重者，始有其適用。且是
    否援引刑法第59條酌減其刑，係屬事實審法院得依職權自由
    裁量之事項（最高法院101 年度臺上字第1669號刑事判決意
    旨參照）。被告所犯如「犯罪事實」欄㈠至㈡所示之罪，已
    坦承全部犯行，犯後態度尚可，但考量近年來詐欺案件頻傳
    ，行騙手段日趨集團化、組織化、態樣繁多且分工細膩，每
    每造成廣大民眾受騙，損失慘重，本案詐欺集團對告訴人蔡
    汶庭、朱家宏施以詐術，破壞社會間的信任，而被告參與本
    案詐欺集團，負責駕車搭載田岳文領取告訴人蔡汶庭受騙帳
    戶，以及負責提領告訴人朱家宏受騙款項之犯罪情節，雖非
    立於主導地位，但仍屬整體犯罪行為不可或缺之一環，且被
    告犯後，並未付出任何努力彌補告訴人所受損害，難認有情
    輕法重而顯可憫恕之處，尚無從依刑法第59條規定，酌減其
    刑。
四、原判決認被告涉犯加重詐欺取財犯行，罪證明確，適用犯罪
    組織防制條例第3 條第1 項後段、洗錢防制法第14條第1 項
    、刑法第28條、第339 條之4 第1 項第2 款、第3款、第55
    條、第51條第5 款、第38條之1第1項、第3項、刑法施行法
    第1 條之1 第1 項等規定（原審判決漏未引用刑法第11條，
    應予補充），審酌被告不思以正途取財，明知現今社會詐騙
    集團猖獗，許多被害人遭詐騙集團騙取金錢後，造成內心受
    到極大創傷，遭騙取之金錢均係一般人努力工作所儲存之積
    蓄，一夕之間遭騙往往造成極大之家庭問題或生活困難，且
    亦破壞社會間人與人之信任關係，竟為獲取高額報酬而加入
    詐騙集團，擔任取簿手及車手或收水，藉此分工方式來共同
    侵害被害人之財產權，且影響社會安定，所生危害程度非輕
    ，暨斟酌被告於集團內角色及分工、參與程度、犯罪動機、
    提領之次數及金額、目的，及犯後已坦承犯行、被告自述之
    智識程度、工作、家庭經濟狀況等一切情狀(見原審卷第125
    頁至第126頁、第165頁)，分別量處有期徒刑1年、1年，併
    定其應執行刑有期徒刑1年2月。並說明：⑴被告自承其參與
    本案提領詐欺贓款後繳回集團，可分得提領詐欺贓款之3%為
    報酬（見原審第124頁、第163頁）。是被告蔡仁欽供承所領
    取之報酬為1,200元(見109年度偵字第23727賀卷第25頁、原
    審卷第164頁)，為其本案犯罪所得，雖未扣案，仍應依刑法
    第38條之1第1項前段規定宣告沒收，並依同條第3項規定，
    諭知於全部或一部不能沒收或不宜執行沒收時，應追徵其價
    額。⑵洗錢防制法第18條規定：「犯第14條之罪，其所移轉
    、變更、掩飾、隱匿、收受、取得、持有、使用之財物或財
    產上利益，沒收之；犯第15條之罪，其所收受、持有、使用
    之財物或財產上利益，亦同」，固採義務沒收主義，然該洗
    錢行為之標的是否限於行為人所有者始得宣告沒收，法無明
    文，解釋上自仍以屬於被告所有者為限，始應予沒收。公訴
    意旨認被告提領的詐欺贓款4萬元，均應沒收，惟考量詐欺
    集團分工細膩，集團成員各司其職，均待分配利益，車手取
    款後及收手向車手收款後，通常均需上繳將犯罪利得分予同
    一詐欺集團之共犯，是被告陳稱其係分得提領贓款金額3%為
    報酬，衡情與一般詐欺集團分工後分配利得之過程相符，尚
    堪採信，被告就其已繳回而未扣案之贓款應無處分權限，且
    卷內亦無事證足佐被告就上開款項有事實上處分權，自不得
    對被告宣告沒收，附此敘明。⑶被告雖犯組織犯罪防制條例
    第3 條第l 項後段之參與犯罪組織罪，惟審酌被告參與本案
    詐欺集團之犯罪組織，擔任司機與車手工作，係居於該組織
    之下層地位，其參與情節之輕微，復酌以其尚屬年輕，且非
    親自對告訴人等2人實施詐騙，行為之嚴重性及表現之危險
    性非高，透過刑罰之執行，應可矯治並預防其再度危害社會
    ，亦無任何因遊蕩、懶惰成習而犯罪等之不良前案素行等，
    尚難認被告有何因需預防矯治其社會危險性必要而必需宣告
    強制工作之必要，爰不對被告為強制工作之諭知。經核其採
    證、認事與用法，均無違誤或不當，量刑亦屬適當，未違比
    例、公平或罪刑相當等原則，自應予維持。被告以本件應有
    刑法第59條酌減其刑規定之適用，以及原審量刑過重，並請
    求諭知緩刑為由，提起上訴，為無理由，應予駁回。
據上論斷，應依刑事訴訟法第368 條，判決如主文。
本案經檢察官蔡仲雍提起公訴，檢察官郭景東到庭執行職務。
中　　華　　民　　國　　110 　年　　7 　　月　　27　　日
            刑事第一庭　審判長法　官　江  德  千
                              法  官　簡  源  希
                              法  官　高  增  泓
以上正本證明與原本無異。
如不服本判決應於收受送達後二十日內向本院提出上訴書狀，其
未敘述上訴之理由者，並得於提起上訴後二十日內向本院補提理
由書（均須按他造當事人之人數附繕本）「切勿逕送上級法院」
。
                              書記官　黃  美  珍 
　　　　　　　　　　　　　　　
中　　華　　民　　國　　110 　年　　7 　　月　　27　　日
附錄本判決論罪科刑法條全文：
組織犯罪防制條例第3條
發起、主持、操縱或指揮犯罪組織者，處 3 年以上 10 年以下
有期徒刑，得併科新臺幣 1 億元以下罰金；參與者，處 6 月以
上 5 年以下有期徒刑，得併科新臺幣 1 千萬元以下罰金。但參
與情節輕微者，得減輕或免除其刑。
具公務員或經選舉產生之公職人員之身分，犯前項之罪者，加重
其刑至二分之一。
犯第1項之罪者，應於刑之執行前，令入勞動場所，強制工作，
其期間為3年。
前項之強制工作，準用刑法第90條第2項但書、第3項及第98條第
2項、第3項規定。
以言語、舉動、文字或其他方法，明示或暗示其為犯罪組織之成
員，或與犯罪組織或其成員有關聯，而要求他人為下列行為之一
者，處3年以下有期徒刑，得併科新臺幣300萬元以下罰金：
  一、出售財產、商業組織之出資或股份或放棄經營權。
  二、配合辦理都市更新重建之處理程序。
  三、購買商品或支付勞務報酬。
  四、履行債務或接受債務協商之內容。
前項犯罪組織，不以現存者為必要。
以第5項之行為，使人行 無義務之事或妨害其行使權利者，亦同
。
第5項、第7項之未遂犯罰之。

洗錢防制法第2條
本法所稱洗錢，指下列行為：
一、意圖掩飾或隱匿特定犯罪所得來源，或使他人逃避刑事追訴
    ，而移轉或變更特定犯罪所得。
二、掩飾或隱匿特定犯罪所得之本質、來源、去向、所在、所有
    權、處分權或其他權益者。
三、收受、持有或使用他人之特定犯罪所得。

洗錢防制法第14條
有第2條各款所列洗錢行為者，處7年以下有期徒刑，併科新臺幣
5百萬元以下罰金。
前項之未遂犯罰之。
前二項情形，不得科以超過其特定犯罪所定最重本刑之刑。

刑法第339條之4
犯第339條詐欺罪而有下列情形之一者，處1年以上7年以下有期
徒刑，得併科1百萬元以下罰金：
一、冒用政府機關或公務員名義犯之。
二、三人以上共同犯之。
三、以廣播電視、電子通訊、網際網路或其他媒體等傳播工具，
    對公眾散佈而犯之。
前項之未遂犯罰之。

附表：
編號 戶  名 金融機構 帳號 1 蔡汶庭 中國信託商業銀行 000-000000000000 2 蔡汶庭 台新商業銀行 000-00000000000000